臺灣高雄地方法院刑事判決　　　　　　　　　　　　　九十年度易字第四三八四號
　　公　訴　人　臺灣高雄地方法院檢察署檢察官
　　被　　　告　乙○○
　　　　　　　　甲○○
　　　　　　　　丙○○
右列被告等因賭博案件，經檢察官聲請簡易判決（九十年度偵字第八七五○號及第一
○八三四號），本院高雄簡易庭認不宜以簡易判決處刑（九十年雄簡字第一二八二號
），改依通常程序審理，本院判決如左：
    主  文
乙○○共同連續在公眾得出入之場所賭博財物，處罰金壹萬參仟元，如易服勞役，以
參佰元折算壹日。
甲○○共同連續在公眾得出入之場所賭博財物，處罰金伍仟元，如易服勞役，以參佰
元折算壹日，緩刑貳年。
丙○○在公眾得出入之場所賭博財物，處罰金伍仟元，如易服勞役，以參佰元折算一
日，緩刑貳年。
扣案之電動賭博機具「金象王」、「滿貫大亨」、「動物柏青樂」各貳台及「龍鳳」
壹台共柒台（均含ＩＣ板柒塊）、賭資新台幣參仟柒佰元，及七星牌空香菸盒一只均
沒收之。
    事  實
一、乙○○前曾於民國八十九年間因賭博罪，經本院以八十九年雄簡字第四二九號判
    處罰金一萬元，如易服勞役以三百元折算一日，並於八十九年十月二十日繳清罰
    金，雖不構成累犯，惟竟不知悛悔，正當經營，而自九十年三月中旬某日起，在
    公眾得出入之場所即位於高雄市○○區○○路二號之旭陽企業設所經營之「界陽
    超商」內之貨架後方設置賭博性電動機具，分別設有金象王、滿貫大亨、動物柏
    青樂各二台及龍鳳一台共七台（聲請書誤載為六台）與不特定人對賭，並於九十
    年四月八日僱用甲○○擔任職員，除負責販售店內商品外，並須為客人兌換零錢
    及洗分之職務，並基於共同之概括犯意聯絡，由乙○○所設置前開賭博性電動玩
    具機台於上址店內公眾得出入之場所，供賭客把玩。其方式為賭客每次最少須投
    入新台幣十元，依照機台板上所示不同之賠率押注，押中可以一比一之金額兌換
    現金，如未押中，則不退還賭資；以此不確定之或然率決定財物之得喪，而先後
    多次以上開賭博機具與不特定顧客賭博財物。丙○○於九十年五月二日十七時四
    十分許，至上開公眾得出入之界陽超商內場所先購買飲料後，即選定擺於第一台
    之賭博性電玩「金象王」投入現金並押注，且因押中，而請甲○○進行洗分，洗
    分後即確認丙○○贏得一千五百元，丙○○將所餘五百元零錢交予甲○○，甲○○即將二千元置於七星牌空香煙盒內交予乙○○，當場為埋伏員警查獲，扣得乙○○所有並擺置供賭博所用之電動賭博機具金象王、滿貫大亨、柏青樂各二台及
    龍鳳一台（含ＩＣ板）共七台（聲請書誤載為六台），並於兌換籌碼處扣得二千
    元，且於前開賭博機具內扣得賭資一千七百元，以及供賭博所用之七星牌空香煙
    盒一只。
二、案經高雄市政府警察局苓雅分局報請臺灣高雄地方法院檢察署檢察官聲請簡易判
    決。
    理  由
一、右揭事實，業據被告乙○○、甲○○及丙○○分別於警、偵訊及本院調查、審理
    中坦承不諱，復有證人即查獲員警侯松榮在庭証述︰伊當時偽裝成客人打電玩，
    被告林政欲坐在伊旁邊打電玩，伊見被告林政欲手上拿著五百元零錢，電玩機的
    螢幕上顯示一千五百分，後來被告丙○○就請店員及被告甲○○近洗分，二人就
    至櫃台，被告甲○○即已香煙合承裝二千元交予被告丙○○，伊即立刻出示證件
    逮捕等語明確，與證人即向被告承讓界陽超商之丁○○亦在庭証述明確，且有高
    雄市政府營利事業登記證、「界陽超商」擺放賭博性電動玩具機台現場圖及臨檢
    紀錄表各一份在卷可佐，此外，並扣得電動賭博機具「金象王」、「滿貫大亨」
    二臺、「柏青樂」均二台及「龍鳳」一台（均含ＩＣ板一塊）、機具內現金共一
    千七百元、機台上現金及兌換籌碼處之財物二千元，及用以乘裝賭資之七星牌空
    香菸盒一只扣案可資佐證，核與被告三人前開任意性自白相符，足認被告乙○○
    於界陽超商內設置賭博性機台，並僱請被告甲○○負責洗分及兌換金錢與客人，
    並與被告丙○○等不特定賭客賭博財物無誤。本件事證明確，被告三人犯行均堪
    認定。
二、被告乙○○於所營公眾得出入之便利商店內設置賭博機具，並雇用被告甲○○擔
    任洗分及兌換金錢之職員，並與被告丙○○等賭客對賭，以偶然、不確定之或然
    率決定財物之得喪、輸贏，核其三人所為均係犯刑法第二百六十六條第一項前段
    之賭博罪。被告乙○○與被告甲○○間，就上述犯行有犯意聯絡及行為分擔，為
    共同正犯；被告乙○○及甲○○於設置上開電動賭博機具期間內，與不特定顧客
    賭博財物之先後多次犯行均時間緊接，犯意概括，所犯構成要件相同，為連續犯
    ，依刑法第五十六條規定，以一罪論，並加重其刑。爰審酌被告乙○○前已於八
    十九年間有賭博前科，台灣高等法院被告全國前案紀錄表一份在卷足佐，竟仍不
    知正當經營為貪圖短利之動機與目的，以設置賭博性電動玩具機台共七台博奕財
    物之手段、犯罪時間，對社會善良風氣所生影響，被告甲○○係受僱於乙○○負
    責洗分與兌換財物之行為，丙○○賭博財物尚寡，及犯後被告乙○○之反覆態度
    、被告甲○○、丙○○均坦承犯行，及被告三人犯後在庭之態度均認良好等一切
    情狀，量處如主文所示之刑，並均諭知易服勞役之折算標準。末查，被告甲○○
    及丙○○前均未受有期徒刑以上刑之宣告，有台灣高等法院被告二人之全國前案
    紀錄表二紙在卷足憑，被告甲○○係受人僱用及被告丙○○至「界陽超商」購物
    ，臨時起意把玩「金象王」之犯行均認輕微，經此偵、審程序及罪刑之宣告，業
    足策被告甲○○、丙○○警省惕勵，而無再犯之虞，本院認被告甲○○及丙○○
    二人所宣告之刑以暫不執行為適當，爰均併諭知緩刑二年，庶啟自新，並觀後效
    。
三、扣案之電動賭博電動機具「金象王」、「滿貫大亨」、「柏青樂」各二台及「龍
    鳳」一台共七台（均含ＩＣ板一塊）係當場賭博之器具，機具內現金新台幣一千
    七百元及在櫃臺即兌換籌碼處之現金新台幣二千元，均應依刑法第二百六十六條
    第二項沒收。另被告甲○○用以盛裝賭資以便掩人耳目之七星牌空香菸盒一只，
    則係被告乙○○、甲○○所有並供其犯罪所用之物，亦應依刑法第三十八條第一
    項第二款之規定沒收之。
據上論斷，應依刑事訴訟法第四百五十二條、二百九十九條第一項前段，刑法第二十
八條、第五十六條、第二百六十六條第一項前段、第二項、第四十二第二項、第七十
四條第一款、第三十八條第一項第二款，罰金罰鍰提高標準條例第一條前段、第二條
，判決如主文。
中      華      民      國    九十一    年      一      月    三十    日
                        臺灣高雄地方法院刑事第四庭
                  法    官   程克琳
右正本證明與原本無異。
如不服本判決，應於判決送達後十日內，向本院提出上訴狀。
                            書 記 官   梁瑜玲
中    華    民    國      九十一      年      二      月      一      日
【附錄本案論罪科刑法條】
刑法第二百六十六條第一項前段（罰金已提高十倍）︰
在公共場所或公眾得出入之場所賭博財物者，處一千元以下罰金。
當場賭博之器具與在賭檯或兌換籌碼處之財物，不問屬於犯人與否，沒收之。
